臺灣彰化地方法院民事判決　95年度簡上字第132號
上　訴　人　普羅明股份有限公司
法定代理人　甲○○
被上訴人　　乙○○
訴訟代理人　張崇哲律師
複代理人　　丙○○
　　　　　　林志銘律師
上列當事人間請求分配表異議之訴事件，上訴人對於中華民國95
年9月20日本院彰化簡易庭95年度彰簡字第390號第一審判決提起
上訴，本院於96年1月10日言詞辯論終結，判決如下：
    主      文
上訴駁回。
第二審訴訟費用由上訴人負擔。
    事實及理由
壹、上訴人起訴主張：
    上訴人為本院91年度執字第11781號強制執行事件之債務人
    ，被上訴人為上訴人之債權人。訴外人李清淙與被上訴人為
    夫妻關係，因訴外人李清淙向上訴人借用全新變壓器一具，
    尚未歸還，該變壓器價值新台幣（下同）135,000元，爰依
    法提起分配表異議之訴，請求本院95年5月12日分配表中分
    配予被上訴人之金額應減少135,000元，改分配其他債權人
    等語。
貳、被上訴人則以：上訴人對分配表向執行法院聲明異議，被上
    訴人並未為反對之陳述，應由執行法院更正分配表即可，上
    訴人不應提起分配表異議之訴。又上訴人主張扣除之金額，
    係其對訴外人李清淙之債權，與被上訴人無關等語置辯。
參、本件上訴人於原審聲明：(一)本院91年度執字第11781號強
    制執行事件原分配表廢止。(二)本院91年度執字第11781號
    強制執行事件對被上訴人所分配金額，應減少135,000元，
    並將減少之金額135,000元改分配其他債權人。原審為上訴
    人全部敗訴之判決，上訴人不服原判決提起上訴，並聲明：
    (一)原判決廢棄。(二)請求本院判決如其原審聲明所示。被
    上訴人則聲明：如主文所示。
肆、得心證之理由：
    按「債權人或債務人對於分配表所載各債權人之債權或分配
    金額有不同意者，應於分配期日一日前，向執行法院提出書
    狀，聲明異議。」、「執行法院對於前條之異議認為正當，
    而到場之債務人及有利害關係之他債權人不為反對之陳述或
    同意者，應即更正分配表而為分配。異議未依前項規定終結
    者，應就無異議之部分先為分配。」、「依前條第一項更正
    之分配表，應送達於未到場之債務人及有利害關係之他債權
    人。前項債務人及債權人於受送達後3日內不為反對之陳述
    者，視為同意依更正分配表實行分配。其有為反對陳述者，
    應通知聲明異議人。」，強制執行法第39條第1項、第40條
    、第40條之1分別定有明文。查本院91年度執字第11781號清
    償債務強制執行事件，執行法院所製作95年5 月12日分配表
    ，應分配予被上訴人之金額為1,968,621元，定於95年9月30
    日上午10時分配，上訴人於95年5月26日具狀聲明異議，請
    求扣除135,000元，經執行法院通知被上訴人於文到5日內表
    示意見，逾期視為同意減縮債權，被上訴人於95年6月8日收
    受通知後，逾期未為反對陳述等情，業經本院依職權調取上
    開執行卷宗查明屬實，且為兩造所不爭執，是依上開規定，
    自得由執行法院直接更正分配表，而毋庸提起本件分配表異
    議之訴。又本件縱係因執行法院認上訴人之異議非正當，而
    通知上訴人提起分配表異議之訴，然按民法第334條第1項前
    段規定：二人互負債務，而其給付種類相同，並均屆清償期
    者，各得以其債務，與他方之債務，互為抵銷。故抵銷之前
    提須為二人互負債務，而查上訴人主張扣除之金額係其對訴
    外人李清淙之債權，與被上訴人對上訴人之債權，係不同之
    債權債務關係，上訴人不得主張抵銷，是上訴人以被上訴人
    與訴外人李清淙係夫妻，主張分配予被上訴人之金額應扣除
    其對李清淙之債權，亦屬無據。從而，上訴人提起分配表異
    議之訴，請求廢止上開執行事件分配表，分配予被上訴人之
    金額應減少135,000元，並將減少之金額改分配其他債權人
    ，為無理由，應予駁回。原審為上訴人敗訴之判決，於法並
    無違誤。上訴意旨指摘原判決不當，求予廢棄改判，為無理
    由，應予駁回其上訴。
伍、據上論結，本件上訴為無理由，依民事訴訟法第436條之1第
    3 項、第449條第1項、第78條，判決如主文。
中　　華　　民　　國　　96　　年　　1　　月　　24 　　日
                民事第二庭    　審判長法　官　康弼周
                                      法  官　廖政勝
                                      法  官　詹秀錦
以上正本係照原本作成。
不得上訴。
中　　華　　民　　國　　96　　年　　1 　　月　　24　　日
                            　　　    書記官　陳秀香
